【裁判字號】    90,訴,11
【裁判日期】    900226
【裁判案由】    偽造文書
【裁判全文】
臺灣桃園地方法院刑事判決                              九十年度訴字第一一號
    公  訴  人  台灣桃園地方法院檢察署檢察官
    被      告  甲○○
右列被告因偽造文書案件，經檢察官提起公訴（八十九年度偵字第一七八○九號），
本院判決如左：
        主  文
甲○○行使偽造私文書，足以生損害於公眾及他人，累犯，處有期徒刑陸月，如易科
罰金以參佰元折算壹日。
桃園縣警察局（八九）桃警局交字第D九A一三七○五二號舉發違反道路交通管理事件
通知單通知聯、移送聯及迴覆聯上偽造之「乙○○」署押各壹枚沒收。
        事  實
一、甲○○前因收受贓物案件，經台灣板橋地方法院於民國八十七年五月四日判處有
    期徒刑四月，於同年十二月三日確定，並於八十九年二月二日執行完畢，復於八
    十九年二月二十九日又因收受贓物案件經台灣板橋地方法院判處有期徒刑五月，
    旋即逃亡，經台灣板橋地方法院檢察署於八十九年七月二十八日發佈通緝，逃亡
    期間為避警追緝，向綽號「阿貴」之友人取得乙○○之年籍資料，藉以掩飾身份
    ，而於八十九年四月九日上午十時六分許，騎乘車號RFY－五九五號號輕型機車
    ，經桃園縣龜山鄉○○村○○路宏德新村前，因無照駕駛，為桃園縣警察局龜山
    分局警員王長菁加以舉發，甲○○即冒用乙○○名義接受舉發，並於桃園縣警察
    局（八十九）桃警局交字第D九A一三七○五二號舉發違反道路交通管理事件通知
    單通知聯、迴覆聯及移送聯上「收受通知聯者簽章」欄，偽簽「乙○○」署押一
    式三份，而偽造表示「乙○○」收受上開通知單通知聯之證明後，復持以交還警
    員收受，足以生損害於警察機關取締違規駕駛之正確性及乙○○本人。
二、案經桃園縣警察局龜山分局報請台灣桃園地方法院檢察署檢察官偵查起訴。
        理  由
一、右揭事實已據被告甲○○到案坦承在卷，所供犯案情節核與被害人乙○○證述者
    相符，並有桃園縣警察局（八九）桃警局交字第D九A一三七○五二號舉發違反道
    路交通管理事件通知單移送聯影本一紙附卷佐證，事證明確，犯行堪以認定。
二、查汽車駕駛人違規，冒用他人名義在違反道路交通管理事件通知單移送聯上「收
    受通知聯者簽章」欄簽署，固應論以刑法第二百十條偽造私文書罪，惟該項通知
    單之通知聯、迴覆聯上未設「收受通知聯者簽章」欄，而違規人在上開二聯上簽
    署，依習慣即係表示領取該通知單之證明，與收據性質相同，應屬刑法第二百二
    十條第一項規定之準文書，如有冒用他人姓名簽署，自應論以刑法第二百十條、
    第二百二十條第一項偽造準私文書罪，此有最高法院六十六年一月二十四日六十
    六年度第一次刑庭總會決議可資參照，是被告行使其冒用乙○○名義在違反道路
    交通管理事件通知單移送聯「收受通知聯者簽章」欄簽署之私文書，係犯刑法第
    二百十六條、第二百十條之行使偽造私文書罪，另行使其冒乙○○名義在上開通
    知單通知聯、迴覆聯簽署之準私文書，另犯同法第二百十六條、第二百十條、第
    二百二十條第一項之行使偽造準私文書罪，其以一行為同時行使上開二文書，為
    想像競合犯，從一情節較重之行使偽造私文書罪處斷。至被告偽造「乙○○」署
    押為偽造私文書、準私文書之部分行為，而偽造私文書、準私文書之低度行為復
    為行使偽造私文書、準私文書之高度行為所吸收，均不另論罪。公訴人雖未論及
    被告行使偽造準私文書之行為，惟該部分犯行既與公訴人所起訴者有想像競合犯
    裁判上一罪關係，為同一法律事實，係起訴效力所及，本院自得併予審理，附此
    敘明。又被告前因收受贓物案件，經台灣板橋地方法院於八十七年五月四日判處
    有期徒刑四月，於同年十二月三日確定，並於八十九年二月二日執行完畢，有台
    灣桃園地方法院檢察署刑案資料查註紀錄表一紙在卷為憑，五年內再犯本件有期
    徒刑以上之罪名，為累犯，依法加重其刑。爰審酌被告因收受贓物案件經台灣板
    橋地方法院於八十九年二月二十九日判處有期徒刑五月，不僅未能接受制裁，惕
    勵自省，竟又逃亡，避警追緝，為掩飾身份則，不惜冒用他人姓名接受舉發，犯
    罪動機極為可議，姑念犯後坦承犯行等一切情狀，量處如主文所示之刑；又被告
    行為後，刑法第四十一條關於有期徒刑易科罰金折算標準之規定業於九十年一月
    四日修正，並於同年月十日經總統公布施行，經新舊法比較，以新法對於被告有
    利，依刑法第二條第一項前段從新主義之規定，應適用新法諭知被告所處有期徒
    刑易科罰金之折算標準。
三、被告於桃園縣警察局（八九）桃警局交字第D九A一三七○五二號舉發違反道路交
    通管理事件通知單通知聯、移送聯及迴覆聯上偽造之「乙○○」署押各一枚，併
    依刑法第二百十九條為沒收之諭知。
四、據上論斷，應依刑事訴訟法第二百九十九條第一項前段，刑法第二條第一項前段
    ，第二百十六條、第二百十條、第二百二十條第一項、第五十五條、第四十七條
    第四十一條第一項前段、第二百十九條，罰金罰鍰提高標準條例第二條，判決如
    主文。
本案經檢察官蔡正雄到庭執行職務。
中      華      民      國       九十     年    二    月     二十六     日
                                   臺灣桃園地方法院刑事第五庭
                                         法  官  楊  得  君
右正本證明與原本無異。
如不服本判決，應於判決送達後十日內向本院提出上訴狀( 應附繕本 )，上訴於臺灣
高等法院。
                                         書記官  簡  慧  瑛
中      華      民      國      九十      年    二    月     二十七     日
附論罪科刑依據之法條：
刑法第二百十六條
行使第二百十條至第二百十五條之文書者，依偽造、變造文書或登載不實事項或使登
載不實事項之規定處斷。
刑法第二百十條
偽造、變造私文書，足以生損害於公眾或他人者，處五年以下有期徒刑。


司法院資訊處製作；財團法人民間司法改革基金會備份。
